臺灣高等法院臺南分院民事判決　九十年度上更(一)字第六四號　Ｊ
　　　上　訴　人
　　　即被上訴人　丙　○○○
　　　被　上訴人　甲　○　○
　　　即　上訴人　乙　○○○
右當事人間請求返還土地事件，上訴人對於臺灣嘉義地方法院中華民國八十七年十一
月十六日八十七年重訴字第二號第一審判決提起上訴，判決後，經最高法院發回更審
，本院判決如左：
      主      文
兩造上訴均駁回。
第二審及發回前第三審訴訟費用由兩造各自負擔。
      事      實
甲、上訴人丙○○○、被上訴人甲○○方面：
一、聲明：求為判決：
    上訴人丙○○○部分：（一）原審判決廢棄。（二）右廢棄部分被上訴人應將坐
    落嘉義縣水上鄉○○○段柳林小段一○七地號、地目田、面積○‧二五○五公頃
    之土地回復原狀，返還上訴人。（三）第一、二、三審訴訟費用由被上訴人負擔
    。（四）上訴人願供擔保，請宣告准予假執行。
    被上訴人甲○○部分：（一）上訴駁回。（二）第一、二、三審訴訟費用由上訴
    人負擔。
二、陳述：除與原審及本院前審判決記載相同者予以引用外，補稱：
（一）上訴人丙○○○部分：
  １查上訴人於民國八十七年十二月七日已將戶籍遷入嘉義縣水上鄉內溪村三鄰內溪
    洲十七號長子甲○○之戶內，並且將住所亦遷移至該處與長子同住，依原審勘驗
    甲○○之住處，距離系爭耕地只有五分鐘車程，里程一點八公里，有證明書可證
    ，且上訴人現在既與甲○○同住，而甲○○既能自行開車，母子兩人之耕地亦剛
    好毗鄰，故甲○○欲前往其所有之耕地耕作時，即可一起載同上訴人前往系爭耕
    地耕作，上訴人實已不須僱工耕作，即能自任耕作收割。質言之，原審法院認為
    上訴人不能自任耕作之障礙，於今已完全排除之。
２縱然上訴人目前住在嘉義市國光新村，此地距離系爭耕地亦僅六點八公里，目前
　　交通方便，上訴人與配偶黃進瑞與兒子甲○○，隨時均可抵達系爭土地耕作。
　３農業科技之進步今非昔比，尤其農業專業化、機械化，不像以前須下田除草，插
　　秧有插秧機，收割有收割機，故上訴人已可自任耕作。
  ４次查上訴人與配偶黃進瑞二人，於民國八十六年全年之所得僅為新台幣（下同）
    六萬八千五百六十九元，遠低於該年度每人之基本消費支出十九萬四千三百六十
    元，由此可証上訴人所有之收益，顯然不足以維持一家夫妻二人之生活甚明。
  ５被上訴人甲○○雖有不動產，唯總價僅達一、六八一、二０二元，而實際上尚積
  　欠貸款一、一二一、八八０元，有證明書可稽，稽之甲○○之所得清單，八十七
  　年為二四、０五一元、八十八年為五、六０五元、八十九年為一、四七三元，可
  　見甲○○之收入已不足維持一家生活，而甲○○之配偶陳秋敏，雖做早點，惟所
 　 得收入仍少。
  ６末查被上訴人與其子黃大川，黃龍川居設在同一戶籍，且自八十三年度開始，被
    上訴人即由黃大川扶養，黃大川在八十三年度全年所得額為六十萬三千二百零八
    元，八十五年度黃大川全年所得額為八十七萬六千五百八十五元，八十六年度黃
    龍川全年所得額為四十一萬一千元，黃大川為六十萬五千零五十九元，被上訴人
    之二子全年所得額合計為一百餘萬元，被上訴人既為黃大川所扶養，而被上訴人
    名下又有坐落於嘉義縣水上鄉○○段柳林小段一二七號，一四七號及一四八號三
    筆土地可供耕作，故被上訴人返還系爭耕地，根本不致使被上訴人之生活失其依
    據。
  ７被上訴人乙○○○及其兒子黃大川、黃龍川、黃永川共有之土地三筆，即：水
  　上鄉○○○段柳林小段一二七地號，面積二三八八平方公尺，每平方公尺土地現
  　值新台幣（下同）一四００元，計三、三四三、二００元。水上鄉○○○段柳
　　林小段一四七地號，面積二三八０平方公尺，每平方公尺土地現值一四００元，
　　計三、三三二、０００元。水上鄉○○○段柳林小段一四八地號，面積二四三
　　九平方公尺，每平方公尺土地現值一四００元，計三、四一四、六００元。右三
　　筆土地，公告現值共一０、０八九、八００元，顯見被上訴人及其兒子之土地財
　　富，乙○○○之生活不虞匱乏。
（二）被上訴人甲○○答辯部分：
  １伊八十四年度全年所得為三萬一千七百九十七元，八十五年度全年所得為一萬零
    八百零五元、八十六年度全年所得為五千零二十元。
  ２甲○○名下所擁有位於高雄市○○路十七號之房地，依國稅局認定之價值為一百
    七十三萬九千一百九十二元，市價亦僅三百餘萬元，被告指稱有一千五百萬元以
    上，顯然不實。
  ３依被上訴人八十七年十一月十日在原審所檢呈借款餘額証明書，可資証明被上訴
    人甲○○目前仍積欠台灣銀行借款一百三十六萬四千二百七十七元，故甲○○實
    有必要收回系爭田地，用以耕種而維持生計。
４被上訴人正值壯年，畢業於嘉義農專，具有農業知識，又有自耕能力，足堪自任
    耕作。
  ５上訴人於八十六年四月間向水上農會所借貸一五○萬元，並非用於耕種田地。蓋
    如用於耕種田地，不可能立即在八十六年五月八日一次提領一百萬元，在八十六
    年五月二十日又提領五十萬元，另依水上農會就上訴人名下所提供柳林小段一四
    八地號耕地所估市價有七百三十一萬七千元，如再以上訴人所擁有另外兩筆田地
    與所居住之房地計算，上訴人所擁有之不動產價值在一千五百萬元以上。
  ６上訴人與其子黃大川、黃龍川居設在同一戶籍，自八十三年度開始，由黃大川扶
    養，黃大川在八十三年度全年所得額為六十萬三千二百零八元，八十五年度黃大
    川全年所得額為八十七萬六千五百八十五元、八十六年度黃龍川全年所得額為四
    十一萬一千元、黃大川為六十萬五千零五十九元、兩兄弟全計所得額為一百餘萬
    元，上訴人既為黃大川所扶養，而上訴人名下又有三筆田地可供耕種，上訴人主
    張有一筆土地係他人所託管，完全不實。故上訴人返還系爭土地，根本不影響其
    生計，原審就此部分判決被上訴人勝訴，並無違誤。
三、證據：除援用第一審及本院前審所提證據外，補提相片七張、借款餘額證明書一
    份、村里長證明書各一份、農會存款明細表二份，存摺影本一份、所得資料清單
    三份為證。
乙、上訴人即被上訴人乙○○○方面：
一、聲明：求為判決：（一）原判決不利上訴人乙○○○部份廢棄。（二）右廢棄部
    份，被上訴人甲○○在第一審之訴及假執行聲請均駁回。（三）上訴人丙○○○
    上訴之部分應予駁回。（四）第一、二、三審之訴訟費用均由被上訴人甲○○及
    上訴人丙○○○共同負擔。
二、陳述：除與原審及本院前審判決記載相同者，予以引用外，補稱：
（一）查甲○○為民國○○○年○月○○日出生，其於四十八年四月十三日向訴外人
      黃金山購買柳仔林段一八之四地號（現為柳林小段六五地號）土地時，其年齡
      尚未超過十歲，何能如其於原第二審八十八年四月十二日所證稱：「系爭土地
      是我祖母所買的，我念農校後準備用這筆土地來耕作，作一年後才去加工區工
      作」，故此其未自任耕作甚明。
（二）再丙○○○係於五十三年三月四日先向黃真購買柳仔林段一三四地號（現為柳
      林小段一０七地號）土地持分二分之一，再於五十六年三月二十二日向黃炳煌
      購買二分之一，查黃真為黃入安之長子，黃炳煌為黃入安之次子，二人為兄弟
      ，故此丙○○○於買地以前係由黃真一家人耕作，自無不合常理之處。至於買
      賣土地之後，買受人未實際取得佔有，仍再續租給原地主耕作者亦所在多有，
      不足為奇，故此就柳仔林段一三四地號土地由乙○○○家人耕作數十年，即為
      屬實可採。
（三）查證人江馮梅枝所言前後矛盾之處如下：
    １八十八年五月十七日筆錄中第三頁，江馮梅枝證稱：「重劃後過二年，甲○○
  　　有將他們的三分多田地給我耕作二年，二年後，甲○○向我說他要討回去耕作
    　，我就還他」，然江馮梅枝於鈞院九十年十二月三日筆錄第三頁第一行又另證
　　　述：「地主是丙○○○，我租時沒去登記」，後於倒一行再重複「是這個人（
　　　手指丙○○○）」，故此其所指之出租人已有不同。
    ２八十八年五月十七日筆錄中第四頁問：「甲○○的三分田地你耕作之前，是誰
    　在耕作？」證人答：「他們自己在耕作，做到六十年重劃後，過二年才給我耕
    　作，我耕作二年後，他們又拿回去自己耕作」；問：「是甲○○或他母親在耕
    　作？」答：「甲○○和他母親都有在耕作」。然甲○○於原第二審八十八年四
  　　月十二日筆錄倒第二頁所證稱：「我念農校後稕準備用這土地來耕作，作一年
    　後才去加工區工作」，而證人所指民國六十年租地之初及六十二年返還土地之
    　時，甲○○已年二十三以上，故此當時顯然甲○○在高雄加工區工作，不可能
    　自任耕作，證人所言顯不實在。
    ３證人於鈞院九十年十二月三日筆錄第三頁第一行證述：「租地一分地四百斤，
    　是種甚麼我不記得了：：」，其後經對造訴代詢以既稱地租一分地四百斤，豈
    　有不知種何種作物及應交何種作物四百斤之理？始又改口稱種甘蔗等，故此證
 　 　人就此所陳亦違經驗法則且前後不一。足證證人江馮梅枝所言均是係事後臨訟
　　  編織，不足採信。
三、證據：除援用第一審及本院前審所提證據外，聲請向信安診所、柯英杰診所、吳
    文隆耳診、嘉義縣灣橋榮民醫院、宋思權診所、仁友醫院、嘉義省立醫院等醫療
    院所調丙○○○之病歷資料，及向財政部台灣省南區國稅局嘉義市分局查詢丙○
    ○○及其夫黃進瑞之財產資料等。
      理      由
一、上訴人丙○○○主張坐落嘉義縣水上鄉○○○段柳林小段一○七號土地為其所有
    ，被上訴人甲○○主張同小段六十五號土地為其所有（以下均簡稱系爭土地），
    於民國六十二年間，由上訴人丙○○○之婆婆即被上訴人甲○○之祖母黃陳語代
    理，將系爭二筆土地出租予上訴人即被上訴人乙○○○耕作，惟未訂立書面契約
    。至八十一年間，上訴人丙○○○等委任黃陳語向上訴人即被上訴人乙○○○表
    示終止租約，請求返還耕地，經乙○○○央求，方同意延緩二年終止租約，並
    免繳租金，詎上訴人即被上訴人乙○○○至八十三年底，拒絕返還系爭土地，伊
    乃向嘉義縣水上鄉公所租佃爭議員委員會聲請調解，因兩造間未訂立書面租賃契
    約，不被受理，伊依民法第七百六十七條之規定，自得請求排除侵害，且契約在
    八十六年十二月三十一日亦已到期，伊自八十一年間即無工作，且有自耕能力，
    有收回自耕之必要，而被上訴人即上訴人乙○○○有子女三人扶養，且另有三筆
    土地，縱伊收回耕地，亦不致影響生活，伊依耕地三七五減租條例第十九條規定
    ，亦可收回自耕，爰求為判決命上訴人即被上訴人乙○○○將土地回復原狀後，
    交還土地等情。上訴人即被上訴人乙○○○則以：兩造間之耕地租賃關係於四、
    五十年前即已存在，伊並未與上訴人丙○○○等合意自八十三年底終止租約；且
    伊八十四年間向法院提存之八十二年及八十三年之租金，上訴人丙○○○等已領
    取，伊亦按期繳納租金，兩造間之租賃關係尚未終止，再者伊係一老嫗，負債一
    百五十萬元，所有之土地僅二筆，面積不大，若系爭土地被收回，將無法維持生
    活，上訴人丙○○○已七十多歲，且居住嘉義市，而被上訴人甲○○長期居住高
    雄，因欲提起訴訟始設籍水上鄉，二人並無實際耕作能力，又分別有不動產，市
    價千萬元以上，且經營生意，何能收回土地等語，資以抗辯。
二、上訴人丙○○○主張系爭一○七號土地為其所有，被上訴人甲○○主張系爭六十
    五號土地為其所有，出租予上訴人即被上訴人乙○○○耕作，未訂立書面契約，
    伊於八十六年九月間向嘉義縣水上鄉公所租佃爭議員委員會聲請調解，遭該所以
    「兩造間所耕地租賃未訂立書面，礙難進行調解」為由，駁回其聲請之事實，業
    據提出土地登記簿謄本二件、嘉義縣水上鄉公所函文一件為證，且為上訴人即被
    上訴人乙○○○所不爭執，此部分主張，堪信為真實。
三、按耕地承租人於租期屆滿後，仍為租賃耕地之耕作收益，而出租人不即表示反對
    之意思者，依耕地三七五減租條例第一條適用民法第四百五十一條之規定，視為
    以不定期限繼續契約，雖其租佃期間可由兩造續訂，但依同條例第五條規定，不
    得少於六年，兩造租賃關係既在存續中，則出租人縱能自任耕作，要不能謂有收
    回耕地之原因。準此以觀，租期屆滿後以不定期限繼續租約之期間，依耕地三七
    五減租條例第五條之規定，不得少於六年。與定期租賃無異。最高法院八十一年
    度台上字第二二二○號判例意旨可資參照。上訴人丙○○○、被上訴人甲○○主
    張系爭二筆土地係於六十二年間，由上訴人丙○○○之婆婆即被上訴人甲○○之
    祖母黃陳語代理伊等出租予上訴人即被上訴人乙○○○耕作，惟於八十一年間，
    曾委任黃陳語向乙○○○表示欲終止租約，請其返還耕地，嗣經乙○○○再三央
    求，方已達成延緩二年終止租約，且免繳租金之協議等情，為乙○○○所否認
    ，並抗辯：兩造間之耕地租賃關係於四、五十年前即已存在；查上訴人丙○○○
    等對其主張兩造於八十一年間，曾達成延緩二年終止租約，且免繳租金之協議乙
    情，並無法舉證以實其說，復為被上訴人乙○○○所否認，自不足採信；又兩造
    對本件耕地租約究係起於何時雖有爭執，惟對雙方之租賃關係自六十二年間即已
    存在之事實，則均無異議，揆諸首揭說明，兩造間所訂立之耕地租約仍為定期租
    賃，以每六年為一期，至遲於八十六年十二月底即已租期屆滿，則本案應審究者
    ，厥為：上訴人丙○○○、被上訴人甲○○欲收回系爭二筆土地，是否具有耕地
    三七五減租條例第十九條第一項所列舉之不得收回自耕之事由？
四、按耕地租約期滿時，有 (一)出租人不能自任耕作者。(二)出租人所有收益足以
    維持一家生活者。(三)出租人因收回耕地，致承租人失其家庭生活依據者。情形
    之一者，出租人不得收回自耕，耕地三七五減租條例第十九條第一項定有明文。
    茲就上訴人丙○○○、被上訴人甲○○二人請求收回系爭二筆土地，是否具有不
    得收回自耕之事由，分別論述之：
(一)上訴人丙○○○部分：
  (1)按耕地三七五減租條例第十九條第一項第一款所謂不能自任耕作，係屬事實認定
    問題，不僅指無耕作能力而須雇工耕作者而言，即出租人之住居所與耕地距離過
    遠，依日常經驗，不能自任耕耘收割者，亦包括在內。苟已不能自任耕作，則關
    於出租人收益是否不足維持一家生活，及收回後是否不致使承租人失其家庭生活
    依據，要非所問。最高法院著有五十一年台上字第五八二號、五十二年台上字第
    八三四號判例。
  (2)查上訴人丙○○○係民國○○年○月○○○日生，有其提出之身分證正、反面影
    本附卷可稽，為已滿七十四歲之高齡婦女，以農業耕作勞動較諸其他一般工作而
    言，更須花費體力，且其工作地點係田間，更有日曬雨淋之苦，而一般勞工，法
    律規定年滿六十歲者強制退休，公務人員則年滿六十五歲亦同，是依其年歲、體
    力而言，早已不適合從事農事勞動。再者，上訴人之夫自三十七年起，即在中油
    公司工作，四十五年間起即住進嘉義市國光新村之宿舍，而上訴人亦隨同住在嘉
    義市宿舍內，迄今四十多年來，未曾從事農業勞作之人，且早已與夫同享退休之
    樂者，豈有可能從事既費勞力，又已四十多年未有從事經驗，且收益又微簿之工
    作？況且，上訴人於原審審理時，仍與其夫居住於嘉義市之國光新村宿舍內，而
    原審實際勘驗系爭田地至其住處，車程約十餘分鐘，且早已逾十五公里，以其住
    所距田地現場路程觀之，亦堪認無法自任耕作，是其雖然身分証上載有「自耕農
    」三字，但自起訴迄今，始終無法取得水上鄉公所核發之系爭自耕能力証明，顯
    見其所述，伊有自耕能力云云，不足採取。至其於原審判決其敗訴後之八十七年
    十二月七日，將戶籍遷入嘉義縣水上鄉內溪村十七號其子甲○○之住戶內，惟查
    該住處每個月之電費，自八十七年十一月迄九十三年一月止，使用度數均為零，
    有臺灣電力公司嘉義區營業處九十一年三月十四日D嘉義字第九一０三０一五四
    號函乙紙在卷可稽，足見該戶內自八十七年十一月迄今沒有人居住，從而上訴人
    丙○○○將戶籍遷入嘉義縣水上鄉內溪村十七號，實係臨訟所為。而其所提出之
    柯英杰診所生化檢驗報告，亦僅足以証明其一般身體狀況尚可而已，均並不足以
    改變其上開無法自任耕作系爭田地之事實。
  (3)末查上訴人丙○○○前於六十三、四年間，亦曾以自耕為理由，經被上訴人乙○
    ○○同意，收回同地段一○二、一○三、一○四號三筆土地，但於收回不久（六
    十六年）之後，旋即出售與他人而不自任耕作，此有乙○○○所提出之土地謄本
    三件之記載可按，即上訴人丙○○○亦自認無訛，顯見其收回系爭一０七號土地
    ，並無為維持一家生活直接經營耕作之意願，否則，就不會將以前收回之同地段
    一○二、一○三、一○四號三筆土地，旋即出售與他人而不自任耕作之理，上訴
    人丙○○○雖以當時需款孔急不得不出售云云為辯（八十八年四月二十九日筆錄
    ），但其所辯，按諸上開各項說明，顯係託詞，不足採信。
  (4)綜上所述，上訴人丙○○○既已不能自任耕作，則關於其收益是否不足維持一家
    生活，及收回後是否不致使被上訴人失其家庭生活依據，已非所問，是上訴人丙
    ○○○請求收回系爭一○七號土地，顯依法無據。
(二)被上訴人甲○○部分：
    按耕地三七五減租條例第十九條第一項第一款，所謂出租人不能自任耕作，乃指
    出租人本身之能力而言，茍有此能力，縱不自任耕作，而維持一家之生活直接經
    營耕作者，依土地法第六條後段之規定，亦難謂有該條項第一款之情事。又土地
    法第六條後段所謂「其為維持一家生活直接經營耕作者，以自耕論」，與自任耕
    作之情形有間，本質上並非自耕，乃僱用他人從事實際耕作，所得收穫歸於自己
    ，而給與受僱人約定之報酬，其本身並不以實際參與現場耕作為必要，倘合於用
    以維持一家生活之必要之條件，依法律規定應以自耕論。（最高法院五十一年度
    台上字第二一一二號、六十八年度台上字第三七七七號判例參照）查被上訴人甲
    ○○係民國○○○年○月○○日生，身分證上職業欄內載有「自耕農」三字，且
    畢業於嘉義農專，有其提出之身分證正、反面及畢業證書影本附卷可稽，以其正
    值五十歲中壯年之體力，又具備農耕之專業知識，依社會常情判斷，應認有自為
    耕作之能力；依前開說明，被上訴人甲○○既有自任耕作之能力，則其請求收回
    系爭六五號土地，則僅須審酌(1)其收益是否不足維持一家生活，及(2)收回後是否
    不致使上訴人乙○○○失其家庭生活依據耳。
 (1) 被上訴人甲○○八十四年度全年所得為新台幣（下同）三萬一千七百九十七元、
    八十五年度全年所得為一萬零八百零五元、八十六年度之所得總額僅為五千零二
    十元，有其各年度綜合所得稅申報書收建檔案各一紙附卷可稽，足認被上訴人甲
    ○○主張其目前正值失業乙情，堪認為真正，又甲○○名下雖擁有位於高雄市○
    ○路十七號之房地，依國稅局認定之價值為一百七十三萬九千一百九十二元，依
    市價計算價值有三百餘萬元，惟依被上訴人八十七年十一月十日在原審所檢呈借
    款餘額証明書，可資証明被上訴人甲○○目前仍積欠台灣銀行借款一百三十六萬
    四千二百七十七元尚未清償，又其尚有妻女需要扶養，以其如此微薄收入，應認
    不足維持一家大小之生活所需，故甲○○實有必要收回系爭田地，用以耕種而維
    持生計。
 (2) 上訴人乙○○○係民國○○年○○月○○日生，為已滿五十六歲之婦女，雖其尚
    有自為耕作之體力，且又有同戶籍之長子黃大川（民國○○○年○月○○日生）
    、次子黃龍川（民國○○○年○月○○○日生）可幫忙農作，惟其二人八十六年
    度之所得總額已各有六十萬五千零五十九元、四十一萬一千元，有其等八十六年
    度綜合所得稅申報書收建檔案各一紙附卷可稽，兩兄弟全年所得額為一百餘萬元
    ，上訴人乙○○○一方面由其子黃大川、黃龍川所扶養，另方面上訴人乙○○○
    名下亦有嘉義縣水上鄉○○段柳林小段一二七號、一四七號及一四八號等三筆田
    地，有土地登記簿謄本在卷可按，加上向上訴人丙○○○承租之系爭一○七號土
    地之耕作所得，應認被上訴人甲○○收回系爭六五號土地自耕後，尚不致使上訴
    人乙○○○失其家庭生活依據。
 (3) 綜上所述，被上訴人甲○○既能自任耕作，復有此能力，且其收益已不足維持一
    家大小生活所需，而收回自耕後，亦不致使上訴人乙○○○失其家庭生活依據，
    顯無耕地三七五減租條例第十九條第一項規定之消極要件，則其嗣後遷居水上鄉
    內溪村，縱其目的係在達其收回系爭農地自任耕作，乃係其權利之行使，並無不
    可。
五、從而，被上訴人甲○○於租約終止後，本於所有權人之地位，請求收回系爭六五
    號土地，為有理由，應予准許。而上訴人丙○○○因具有耕地三七五減租條例第
    十九條第一項第一款「出租人不能自任耕作者」之不得收回自耕之法定事由，復
    無為維持一家之生活直接經營耕作之意願，已如上述，足認其請求收回系爭一０
    七號土地，於法不合，應予駁回。
六、原審依據上述理由，就被上訴人甲○○請求部分，准其所請，判命上訴人乙○○
    ○回復原狀交還土地，並為假執行之宣告。並駁回上訴人丙○○○之請求及假執
    行之聲請，於法均無不合，上訴人乙○○○、丙○○○上訴意旨分別指摘原判決
    不當，求予廢棄改判，均非有理由，應予駁回。
七、因本案事證已臻明確，兩造其餘主張陳述及所提之證據，均毋庸再予審酌，附此
    敘明。
八、據上論結，本件兩造之上訴，均為無理由，依民事訴訟法第四百四十九條第一項
    、第七十八條，判決如主文
中　　　華　　　民　　　國　　九十一　　年　　　七　　　月　　三十　　　日
　　　　　　　　　　　　　　　　　　臺灣高等法院臺南分院民事第四庭
~B1審判長法官　徐　　財　　福
~B2　　　法官　曾　　平　　杉
~B3　　　法官　袁　　靜　　文
右為正本係照原本作成。
如對本判決上訴，須於判決送達後二十日內向本院提出上訴狀，未表明上訴理由者，
應於上訴後二十日內向本院提出理由書。
中　　　華　　　民　　　國　　九十一　　年　　　七　　　月　　三十一　　日
~B法院書記官　董　　挹　　棻
